【裁判字號】    98,上訴,1324
【裁判日期】    980730
【裁判案由】    毒品危害防制條例等
【裁判全文】
臺灣高等法院臺中分院刑事判決        98年度上訴字第1324號
上  訴  人
即  被  告  甲○○
                    （
選任辯護人  林宜慶 律師
上列上訴人因違反毒品危害防制條例案件，不服臺灣臺中地方法
院98年度訴字第885號中華民國98年5月13日第一審判決（起訴案
號：臺灣臺中地方法院檢察署98年度偵字第2766號、第5716號）
，提起上訴，本院判決如下：
    主    文
原判決關於附表二編號、所示之販賣第一級毒品罪及附表二
編號、所示之轉讓第一級毒品罪部分暨定應執行刑部分，均
撤銷。
甲○○犯如附表(二)編號所示販賣第一級毒品罪，處有期徒刑拾
陸年。犯罪所得新臺幣貳仟元沒收，如全部或一部不能沒收時，
以其財產抵償之。又犯如附表(二)編號所示販賣第一級毒品罪，
處有期徒刑拾陸年。犯罪所得新臺幣仟元沒收，如全部或一部
不能沒收時，以其財產抵償之。又犯如附表(二)編號所示之轉讓
第一級毒品罪，處有期徒刑柒月。又犯如附表(二)編號所示之轉
讓第一級毒品罪，處有期徒刑柒月。
其他上訴駁回。
主文第二項所處之刑，與上訴駁回部分所處之刑，應執行有期徒
刑拾柒年陸月；販賣第一級毒品所得新臺幣伍仟元沒收，如全部
或一部不能沒收時，以其財產抵償之。
    犯罪事實
一、甲○○明知海洛因、甲基安非他命分別為毒品危害防制條例
    第2條第2項第1款、第2款所列管之第一級、第二級毒品，而
    甲基安非他命亦為藥事法所列管之禁藥，依法不得販賣、轉
    讓，惟仍基於販賣、轉讓海洛因及轉讓禁藥甲基安非他命之
    犯意，以行動電話0000-000000 號作為聯繫工具，分別為以
    下之犯行：
    (一)意圖營利，於附表(一)編號及編號之時間、地點，分別
      以新臺幣（下同）2,000元及3,000元之代價，販賣第一級
      毒品海洛因各一小包予乙○○。
    (二)於附表(一)編號之時間、地點，同時無償轉讓第一級毒品
      海洛因（捲在香菸內）及第二級毒品甲基安非他命1 小包
      予女友丙○○施用。
    (三)於附表(一)編號之時間、地點，無償轉讓第一級毒品海洛
      因1小包予女友丙○○施用。
    (四)於附表(一)編號至編號之時間、地點，各無償轉讓禁藥
      甲基安非他命1小包予女友丙○○施用 （以上事實均詳如
      附表(一)所示）。
二、案經臺中市警察局刑警大隊報告臺灣臺中地方法院檢察署檢
    察官偵查起訴。
    理    由
壹、程序部分：
一、按詰問權係指訴訟上當事人有在審判庭輪流盤問證人，以求
    發現真實，辨明供述證據真偽之權利，現行刑事訴訟法對於
    詰問制度之設計，以同法第166 條以下規定之交互詰問為實
    踐，屬於人證調查證據程式之一環；與證據能力係指符合法
    律所規定之證據適格，而得成為證明犯罪事實存在與否之證
    據資格，性質上並非相同。偵查中檢察官為蒐集被告犯罪證
    據，訊問證人旨在確認被告嫌疑之有無及內容，與審判期日
    透過當事人之攻防，調查人證以認定事實之性質及目的，尚
    屬有別。偵查中訊問證人，法無明文必須傳喚被告使之得以
    在場，刑事訴訟法第248條第1項前段雖規定：「如被告在場
    者，被告得親自詰問」，事實上亦難期被告必有於偵查中行
    使詰問權之機會。此項未經被告詰問之被告以外之人於偵查
    中向檢察官所為之陳述，依刑事訴訟法第159 條之1第2項規
    定，原則上屬於法律規定為有證據能力之傳聞證據，於例外
    顯有不可信之情況，始否定其得為證據。是得為證據之被告
    以外之人於偵查中向檢察官所為之陳述，因其陳述未經被告
    詰問，應認屬於未經合法調查之證據，並非無證據能力，而
    禁止證據之使用。此項詰問權之欠缺，非不得於審判中由被
    告行使以資補正，而完足為經合法調查之證據。經查，證人
    乙○○、丙○○於偵查中向檢察官所為之陳述，於訊問前具
    結，依上說明，本屬有證據能力之傳聞證據，雖未經被告於
    偵查程式為詰問，但於原審審理中已對乙○○、丙○○補正
    詰問程式，而完足為合法調查之證據。且上開證人於偵查中
    向檢察官所為之陳述，並無顯不可信之情況，是其等於檢察
    官偵訊中之證述，自均有證據能力。
二、另本件被告所使用之0000-000000 號行動電話與他人間通話
    之通訊監察譯文，係依據原審所核發之97年聲監字第831號
    通訊監察書所進行之合法通訊監察，符合通訊保障及監察法
    之法定程序，係屬合法取得之證據。且被告及辯護人亦同意
    前開監聽譯文具有證據能力，則上開監聽譯文自亦得為證據
    。
貳、實體部分：
一、關於附表(一)編號至編號，上訴人即被告甲○○（以下簡
    稱被告）無償轉讓禁藥甲基安非他命予丙○○施用部分：
    訊據被告甲○○對於此4次無償轉讓禁藥予丙○○之犯罪事
    實均坦承不諱，核與證人丙○○於偵訊及原審審理中證述之
    情節相符，並有被告與丙○○間之通訊監聽譯文1份在卷可
    稽（警卷第26-30頁），被告上開自白犯罪與事實相符，此
    部分事證明確，被告甲○○4次轉讓禁藥之犯行，已堪認定
    。
二、關於附表(一)編號及編號，被告販賣海洛因予乙○○部分
    ：
  (一)訊據被告甲○○坦承於附表(一)編號及編號之販賣第一級
    毒品之事實不諱（見本院卷第42頁反面、第64頁反面）。
  (二)且證人乙○○於檢察官偵訊時亦證稱：97年9月12日當天上
    午11點，在臺中市○○路與黎明路交岔口，用2,000元代價
    向甲○○購買一包海洛因；同年9月15日下午3點左右，在臺
    中市○○路○○路交岔口，又以3,000元買了一包海洛因等
    語甚詳（偵查卷第38頁）。嗣於原審審理時仍為相同之證述
    （原審卷第56頁）。又乙○○於施用由被告交付之海洛因後
    ，曾以電話向被告抱怨所交付之海洛因品質不好，除經證人
    乙○○證述屬實（見原審卷第54頁），並有通訊監察譯文在
    卷可證（警卷第32-33頁，內容詳如附表(一)編號及編號
    之犯罪方法欄所示）。雖被告於本院審理時另辯稱兩次販賣
    應只能算一次，而證人乙○○於原審證稱：起訴書記載的這
    2次，是伊回家施用後，發現品質不佳，才打電話向被告抱
    怨等語（見原審卷第58頁）。由此可知，該2次，確實是由
    被告販賣海洛因予乙○○無訛。且被告所販賣第一級毒品之
    次數應為二次至明。
  (三)按海洛因物稀價昂，政府懸為禁令嚴加取締，苟其無利可圖
    ，衡情自無甘冒刑事訴追風險而從事海洛因之買賣。從而，
    舉凡其有償交易，除有反證其確係另基於某種非圖利本意之
    關係外，通常尚難因無法查悉其販入價格作為是否高價賣出
    之比較，而諉無營利之意思，阻卻販賣犯行之追訴（最高法
    院97年台上字第3995號判決亦同此見解）。本件被告甲○○
    與乙○○並非至親好友，竟甘冒風險，為乙○○至他處取得
    毒品交付，熱心來回奔波，顯屬有利可圖，且被告於本院審
    理時亦自承：「想從中賺取差價」等語（見本院卷第64頁）
    ，其有販賣海洛因營利之行為至為灼然。
  (四)綜上所述，被告上開販賣第一級毒品海洛因之犯行已堪認定
    之。
三、關於被告所為附表(一)編號及編號，無償轉讓第一級毒品
    海洛因（其中編號尚同時無償轉讓禁藥第二級毒品）予丙○○部分：
  (一)訊據被告坦承轉讓第一級毒品及第二級毒品予丙○○之事實
    不諱，且核與證人丙○○於偵訊時證稱：97年9月10日晚上
    11 時23分和被告通完電話後，我們在沙鹿鎮○○路的全家
    便利商店見面，被告拿1小包安非他命給我，另外也提供一
    支沾有海洛因的香菸給我，被告拿這些毒品給我，都沒有收
    錢等語（偵查卷第77頁-77頁背面）；97年9月12日下午1時3
    分與被告通電話前約半小時，被告在臺中市○○路與河南路
    交岔路口附近，拿了1包海洛因及1包葡萄糖給我等語（偵查
    卷第77頁背面）及於原審審理中證稱：伊吸食的海洛因是被
    告提供的；除了海洛因外，也有安非他命；海洛因除捲在香
    菸外，也有提供粉末及葡萄糖；也有同時提供海洛因及安非
    他命給我之情形；我沒有跟他一起出資合買過海洛因等語（
    見原審卷第52頁至第54頁）被告確實曾提供粉末狀之海洛因
    1包並附加葡萄糖予丙○○施用一情，亦堪認定之。
四、論罪科刑：
  (一)最高法院九十五年五月廿三日刑事庭第八次會議決議，關於
    法律變更之比較適用原則，於比較時應就罪刑有關之共犯、
    未遂犯、想像競合犯、牽連犯、連續犯、結合犯，以及累犯
    加重、自首減輕暨其他法定加減原因（如身分加減）與加減
    比例等一切情形，本於統一性及整體性原則，綜其全部罪刑
    之結果而為比較。被告行為後，毒品危害防制條例第4條、
    第17條業已修正，並於98年5月20日公布，同年月22日施行
    （按法規之制定與法規之修正，如有特定生效日之必要者，
    依中央法規標準法第14條或第20條第2項準用第14條之規定
    ，應分別特定其施行日期。法規制定或前次修正基於特殊因
    素所特定之施行日期，並不適用於日後修正或再次修正之條
    文。又法律之制定或修正，若未明定施行日期者，中央法規
    標準法雖未規定應自何時生效，然法律既經制定或修正並經
    總統公布，自應依一般原則，自公布日起算至第三日發生效
    力。至於92年7月9日修正公布之毒品危害防制條例第36條規
    定：「本條例自公布後六個月施行。」其立法理由係謂：「
    (一)依修正草案第二條第三項規定，法務部需會同衛生署成
    立審議委員會每三個月定期檢討調整毒品之分級及品項，而
    本次新增第四級毒品，有需要在新法施行前先經該審議會檢
    討後再調整公布，爰預留六個月緩衝期，以利處理。(二)依
    本條例新修正之規定，有必要再訂定相關子法及修正相關法
    規，以配合本條例之施行，故亦有需要預留適當緩衝期，以
    利訂頒相關子法及相關法規之配合修正。」故該條規定，顯
    係因應該次修正之需，始預留適當之緩衝期。與本次之修正
    並未定有施行日期之特別規定，且亦未明示係基於何特殊因
    素而修正，自並不能適用92年7月9日修正公布之毒品危害防
    制條例第36條自公布後6個月施行之規定。），是被告犯後
    法律已有變更，修正前毒品危害防治條例第4條第1項之規定
    為：「製造、運輸、販賣第一級毒品者，處死刑或無期徒刑
    ；處無期徒刑者，得併科新臺幣1千萬元以下罰金。」，修
    正後毒品危害防治條例第4條第1項則規定為：「製造、運輸
    、販賣第一級毒品者，處死刑或無期徒刑；處無期徒刑者，
    得併科新臺幣2千萬元以下罰金。」；而修正前毒品危害防
    制條例第17條之規定為：「犯第4條第1項至第4項、第5條第
    1項至第4項前段、第6條第1項至第4項、第7條第1項至第4項
    、第8條第1項至第4項、第10條或第11條第1項、第2項之罪
    ，供出毒品來源，因而破獲者，得減輕其刑。」，修正後毒
    品危害防治條例第17條則規定：「犯第4條至第8條、第10條
    獲第11條之罪，供出毒品來源，因而查獲其他正犯或共犯者
    ，減輕或免除其刑。犯第4條至第8條之罪於偵查及審判中均
    自白者，減輕其刑。」，從而，就販賣第一級毒品罪部份，
    依刑法第2條第1項之規定及前揭最高法院決議綜其全部罪刑
    新舊法比較之結果，再參以如附表(一)編號至部分，被告
    於偵審中均自白其犯行，此部分修正後之法律規定顯較修正
    前有利於被告，依刑法第2條第1項但書之規定，此部分自應
    適用被告裁判時之毒品危害防制條例第17條第2項之規定減
    輕其刑。至於如附表(一)編號至部分，被告並未於偵查中
    坦承其販賣毒品海洛因之事實，核與上開修正後毒品危害防
    治條例第17條第2項之規定不符，從而修正後之法律規定並
    無較修正前有利於被告，依刑法第2條第1項前段之規定，此
    部分仍應適用被告行為時之毒品危害防制條例。
  (二)按海洛因及甲基安非他命係分別屬毒品危害防制條例第2條
    第2項第1款、第2款所定之第一級及第二級毒品，甲基安非
    他命復為藥事法第22條第1項第1款規定之禁藥，不得非法持
    有、販賣及轉讓。是核被告就附表(一)編號、之犯行所為
    ，係犯98年5月20日修正前之毒品危害防制條例第4條第1項
    之販賣第一級毒品罪；就附表(一)編號、之犯行，係犯毒
    品危害防制條例第8條第1項之轉讓第一級毒品罪（其中編號
    部分，因同時轉讓甲基安非他命，尚涉犯藥事法第83條第
    1 項之轉讓禁藥罪，為想像競合犯，依刑法第55條之規定，
    應從一重論以轉讓第一級毒品罪）；就附表(一)編號至編號
    之犯行所為，除犯毒品危害防制條例第8條第2項之轉讓第
    二級毒品罪外，同時亦犯藥事法第83條第1項之轉讓禁藥罪
    ，此部分屬法規競合，而被告於本院自承每次轉讓之數量均
    未達一公克（見本院審理卷第64頁反面），並未達毒品危害
    防制條例第8條第5項之加重其刑二分之一之標準，自應從較
    重之藥事法第83條第1項之規定處斷。被告因販賣而持有第
    一級毒品海洛因，以及於轉讓前而持有第一級毒品海洛因及
    第二級毒品甲基安非他命之低度行為，分別為販賣第一級毒
    品、轉讓第一級毒品與轉讓禁藥之高度行為所吸收，均不另
    論罪。
  (三)被告所為如附表(一)編號、之販賣第一級毒品、編號、
    之轉讓第一級毒品，以及編號至編號之各次轉讓禁藥
    之犯行，均犯意各別，行為互殊，應予分論併罰。
  (四)被告所為如附表(一)編號、之轉讓第一級毒品，於偵審中
    均自白犯行，應依98年5月20日修正後之毒品危害防治條例
    第17條第2項之規定減輕其刑。
  (五)又販賣第一級毒品罪之法定刑雖為死刑或無期徒刑，然同為
    販賣第一級毒品之人，其原因動機不一，犯罪情節未必盡同
    ，或有大盤毒梟者，亦有中、小盤之分，甚或僅止於吸毒者
    友儕間為求互通有無之有償轉讓者亦有之，其販賣行為所造
    成危害社會之程度自屬有異，法律科處此類犯罪，所設之法
    定最低本刑卻同為「死刑或無期徒刑」，不可謂不重。於此
    情形，倘依其情狀處以較輕之徒刑，即足以懲儆，並可達防
    衛社會之目的者，自非不可依客觀之犯行與主觀之惡性二者
    加以考量其情狀，是否有可憫恕之處，適用刑法第59條之規
    定酌量減輕其刑，期使個案裁判之量刑，能斟酌至當，符合
    比例原則。本案被告販賣第一級毒品次數僅2次，且為小額
    交易，得款金額分別為2,000元及3,000元，其販賣之數量及
    獲取之利益均非龐大，犯罪情節尚非可與大盤毒梟者等同併
    論，倘予以宣告法定最低度刑期殊嫌過重，難謂符合罪刑相
    當性及比例原則，更無從與大毒梟之惡行有所區隔，客觀上
    足以引起一般之同情，其販賣第一級毒品之犯罪情狀尚有可
    憫之處，爰依刑法第59條規定，就其所犯販賣第一級毒品罪
    部分，酌量減輕其刑。
  (四)原審判決關於被告轉讓第二級毒品部分（即附表(一)編號至
    編號之犯行），適用藥事法第83條第1項、刑法第11條、
    第51條第5款之規定，並審酌被告轉讓毒品之次數、目的、
    動機、品行、智識程度，犯罪後坦承轉讓甲基安非他命犯行
    等一切情狀，分別量處如附表(二)編號至編號所示之刑，
    核其認事用法均無不當，量刑亦稱妥適。被告就原審判決關
    於被告轉讓第二級毒品部分，上訴主張上開四次轉讓第二級
    毒品犯行，應係集合犯僅成立一罪，原審判決認應成立四罪
    顯有違誤等語，指摘原審判決不當，惟查被告四次轉讓第二
    級毒品犯行，犯意各別、時間亦有明顯區隔，應屬數罪，上
    訴意旨認係一罪，顯有誤會，應予駁回。
  (五)原審判決關於被告所犯如附表(一)編號至所示之犯行，認
    被告罪證明確予以論罪科刑，固非無見，惟原審判決就上開
    犯行部分未及就98年5月20日公布修正之毒品危害防制條例
    為新舊法之比較，並就被告所犯如附表(一)編號至所示之
    犯行，予以減輕其刑，顯有未洽。被告就此部分上訴主張伊
    與乙○○係合資，且二次販賣第一級毒品及二次轉讓第一級
    毒品，應各分別成立集合犯，即僅成立一次販賣第一級毒品
    罪及一次轉讓第一級毒品罪，原審認係數罪，顯有未洽等語
    ，指摘原審判決不當，惟查被告業於本院審理時坦承販賣第
    一級毒品予乙○○，核與乙○○證述情節相符，而被告二次
    販賣第一級毒品及二次轉讓第一級毒品，均犯意各別，時間
    亦有相當之區隔，並非集合犯，被告本部分之上訴，亦無理
    由，惟原審判決關於被告所犯如附表(一)編號至所示之犯
    行，既有上開可議之處，自應由本院將原審判決關於被告所
    犯如附表(一)編號至所示之部分暨定應執行刑部分予以撤
    銷改判。爰審酌毒品對社會秩序及國民健康危害至深且鉅，
    嚴重影響社會治安，製造、運輸、販賣等行為情節尤重，更
    應嚴加非難，所為實乃法所不容而懸為厲禁，被告明知毒品
    對人體健康戕害甚鉅，為牟取利益，無視國家杜絕毒品犯罪
    之禁令，竟販賣海洛因並無償提供海洛因，肇生他人施用毒
    品之來源，戕害國民身心健康，且有滋生其他犯罪之可能，
    對社會所生危害程度非輕，兼衡酌被告販賣及轉讓毒品之次
    數、販賣所得、目的、動機、品行、智識程度，犯罪後於本
    院坦承販賣及轉讓海洛因等一切情狀，分別量處如附表(二)編
    號至所示之刑，並與上開上訴駁回部分所處之刑定其應
    執行之刑拾柒年陸月。
  (五)又按毒品危害防制條例第19條第1 項規定所稱「追徵其價額
    」者，係指所沒收之物為金錢以外之其他財物而無法沒收時
    ，應追徵其價額，使其繳納與原物相當之價額。如所得財物
    為金錢而無法沒收時，始應「以其財產抵償之」（最高法院
    95年度臺上字第305 號判決要旨參照）。次按毒品危害防制
    條例第19條第1 項規定，犯販賣毒品罪者，其犯罪所得之財
    物均沒收之，如全部或一部不能沒收時，追徵其價額或以其
    財產抵償之。係採義務沒收主義。故販賣毒品所得之對價，
    不問其中成本若干，利潤多少，均應全部諭知沒收，貫徹政
    府查禁煙毒之決心，以符立法本旨（最高法院91年度臺上字
    第2419號判決要旨參照）。而販賣毒品案件，就犯罪所得之
    計算部分，除被告就販賣之價量俱臻明確供述，否則常難查
    得實情，且因證人記憶有限與時間流逝因素，復無從精確算
    知被告販賣毒品所獲利潤之數額，因此，本案僅能就卷內現
    有之事證，依罪疑唯輕原則，以最少次數及最低金額計算被
    告販賣毒品所得。據此，本案被告販賣第一級毒品海洛因所
    得即為2,000元及3,000元，雖未扣案，仍應依毒品危害防制
    條例第19條第1 項規定宣告沒收，如全部或一部不能沒收時
    ，以其財產抵償之。
據上論結，應依刑事訴訟法第368條、369條第1項前段、第364條
、第299條第1項前段，修正前毒品危害防制條例第4條第1項、第
8條第1項、第19條第1項，98年5月20日修正後毒品危害防制條例
第17條第2項，刑法第11條、第55條、第51條第5款，判決如主文
。
中    華    民    國    98    年    7     月    30    日
            刑事第二庭    審判長法  官  李  璋  鵬
                                法  官  胡  森  田
                                法  官  胡  忠  文
以上正本證明與原本無異。
如不服本判決應於收受送達後10日內向本院提出上訴書狀，其未
敘述上訴之理由者，並得於提起上訴後10日內向本院補提理由書
（均須按他造當事人之人數附繕本）「切勿逕送上級法院」。
                                書記官  許  麗  花
中    華    民    國    98    年    7     月    30    日
附表(一)：
┌──┬─────┬──────┬───┬──────────────┬────┐
│編號│犯 罪 時間│犯 罪 地 點 │對  象│犯      罪      方        法│犯罪所得│
├──┼─────┼──────┼───┼──────────────┼────┤
│  │97年9 月12│臺中市臺中港│乙○○│以新臺幣（下同）2000元之代價│ 2,000元│
│    │日上午11時│路與黎明路之│      │，販賣第一級毒品海洛因1 小包│        │
│    │許        │交岔路口附近│      │予乙○○。嗣乙○○因吸食後，│        │
│    │          │            │      │發現甲○○販賣之海洛因之品質│        │
│    │          │            │      │不良，遂以其持用之行動電話號│        │
│    │          │            │      │碼0000000000號撥打予甲○○所│        │
│    │          │            │      │持用之行動電話0000000000號，│        │
│    │          │            │      │並於電話中向甲○○以「洗」、│        │
│    │          │            │      │「大鏟」等語，抱怨甲○○所販│        │
│    │          │            │      │賣之海洛因摻有其他雜質。    │        │
├──┼─────┼──────┼───┼──────────────┼────┤
│  │97年9 月15│臺中市臺中港│乙○○│甲○○於97年9月15日下午1時53│ 3,000元│
│    │日下午3 時│路與黎明路之│      │分許、2時34 分許，以行動電話│        │
│    │許        │交岔路口附近│      │0000000000號與乙○○所持用之│        │
│    │          │            │      │行動電話0000000000號聯繫後，│        │
│    │          │            │      │乙○○便於電話中，以「東西處│        │
│    │          │            │      │理好了嗎」等語，向甲○○詢問│        │
│    │          │            │      │其是否已取得第一級毒品海洛因│        │
│    │          │            │      │，以約定購買第一級毒品海洛因│        │
│    │          │            │      │之事宜。待雙方於電話中完成約│        │
│    │          │            │      │定交易毒品之事宜後，甲○○即│        │
│    │          │            │      │於前揭時、地，以3000元之代價│        │
│    │          │            │      │，販賣第一級毒品海洛因予孟祥│        │
│    │          │            │      │利。然此次乙○○因吸食後，仍│        │
│    │          │            │      │發現甲○○販賣之海洛因之品質│        │
│    │          │            │      │不良，遂再以前開電話聯絡黃俊│        │
│    │          │            │      │平，並於電話中向甲○○以「都│        │
│    │          │            │      │沒有白的味道」等語，抱怨黃俊│        │
│    │          │            │      │平所販賣之海洛因都沒有海洛因│        │
│    │          │            │      │的味道。                    │        │
├──┼─────┼──────┼───┼──────────────┼────┤
│  │97年9 月10│台中縣沙鹿鎮│丙○○│甲○○於97年9月10日晚間6時51│註：    │
│    │日晚間11時│正德路上之全│      │分許、7時44 分許，以行動電話│同時轉讓│
│    │23分許    │家便利商店  │      │0000000000號與丙○○所持用之│第一級毒│
│    │          │            │      │行動電話0000000000號聯繫後，│品及第二│
│    │          │            │      │甲○○便與丙○○於電話中（含│級毒品  │
│    │          │            │      │簡訊），分別以「糖」代表第二│        │
│    │          │            │      │級毒品甲基安非他命、「軟」代│        │
│    │          │            │      │表第一級毒品海洛因，以約定交│        │
│    │          │            │      │付第一級毒品海洛因、第二級毒│        │
│    │          │            │      │品安非他命之事宜。嗣於當日晚│        │
│    │          │            │      │間11時23分許，再次以上開電話│        │
│    │          │            │      │通訊後，在前揭地點，由甲○○│        │
│    │          │            │      │無償轉讓1 小包禁藥第二級毒品│        │
│    │          │            │      │甲基安非他命及摻有第一級毒品│        │
│    │          │            │      │海洛因之香菸1 支予丙○○。  │        │
├──┼─────┼──────┼───┼──────────────┼────┤
│  │97年9 月12│台中市○○路│丙○○│甲○○於前揭時、地，無償轉讓│        │
│    │日中午12時│與河南路交岔│      │第一級毒品海洛因1小包（附1包│        │
│    │30分      │路口        │      │葡萄糖）予丙○○。因丙○○無│        │
│    │          │            │      │法分辨何者為海洛因，遂於當日│        │
│    │          │            │      │下午1時3分許，以其持用之行動│        │
│    │          │            │      │電話0000000000號與甲○○所持│        │
│    │          │            │      │用之行動電話0000000000號聯繫│        │
│    │          │            │      │，詢問甲○○如何使用吸食。  │        │
├──┼─────┼──────┼───┼──────────────┼────┤
│  │97年9 月12│台中市莎夏汽│丙○○│丙○○再於當日下午1 時42分許│        │
│    │日下午4、5│車旅館      │      │、2 時35分許，以其持用之行動│        │
│    │時許      │            │      │電話0000000000號與甲○○所持│        │
│    │          │            │      │用之行動電話0000000000號聯繫│        │
│    │          │            │      │，並以「硬」、「糖果」代表第│        │
│    │          │            │      │二級毒品甲基安非他命，以約定│        │
│    │          │            │      │交付第二級甲基毒品安非他命之│        │
│    │          │            │      │事宜後，甲○○便於前揭時、地│        │
│    │          │            │      │，無償轉讓禁藥第二級毒品甲基│        │
│    │          │            │      │安非他命1小包丙○○。       │        │
├──┼─────┼──────┼───┼──────────────┼────┤
│  │97年9 月19│台中縣沙鹿鎮│丙○○│甲○○於97年9 月19日晚間6時3│        │
│    │日晚間6 時│正德路上之全│      │分、6時25分許，以行動電話098│        │
│    │許        │家便利商店  │      │0000000 號與丙○○所持用之行│        │
│    │          │            │      │動電話0000000000號聯繫後，黃│        │
│    │          │            │      │俊平便與丙○○於電話中（含簡│        │
│    │          │            │      │訊），分別以「糖」代表第二級│        │
│    │          │            │      │毒品甲基安非他命、「在全家」│        │
│    │          │            │      │代表臺中縣沙鹿鎮○○路之全家│        │
│    │          │            │      │便利商店，以約定交付第二級毒│        │
│    │          │            │      │品甲基安非他命之事宜後，黃俊│        │
│    │          │            │      │平即於當日通訊完後，在前揭地│        │
│    │          │            │      │點，無償轉讓1 小包之禁藥第二│        │
│    │          │            │      │級毒品甲基安非他命（含吸食器│        │
│    │          │            │      │）予丙○○。                │        │
├──┼─────┼──────┼───┼──────────────┼────┤
│  │97年9 月20│台中市○○路│丙○○│甲○○於97年9月20日下午5時30│        │
│    │日下午5 時│與松竹路交岔│      │分許，以行動電話0000000000號│        │
│    │30分許    │路口        │      │與丙○○所持用之行動電話0923│        │
│    │          │            │      │100351號聯繫後，甲○○便與林│        │
│    │          │            │      │育禎於電話中，以「糖」代表第│        │
│    │          │            │      │二級毒品甲基安非他命，以約定│        │
│    │          │            │      │交付第二級甲基毒品安非他命之│        │
│    │          │            │      │事宜後。甲○○即於雙方通訊完│        │
│    │          │            │      │畢後，在前揭地點，無償轉讓 1│        │
│    │          │            │      │小包之禁藥第二級毒品甲基安非│        │
│    │          │            │      │他命予丙○○。              │        │
├──┼─────┼──────┼───┼──────────────┼────┤
│  │97年9 月23│台中縣沙鹿鎮│丙○○│甲○○於97年9 月23日晚間11時│        │
│    │日晚間11時│正德路附近  │      │45分許，以行動電話0000000000│        │
│    │45分許    │            │      │號與丙○○所持用之行動電話09│        │
│    │          │            │      │00000000號聯繫後，甲○○便與│        │
│    │          │            │      │丙○○於電話中，以「糖」代表│        │
│    │          │            │      │第二級毒品甲基安非他命，林育│        │
│    │          │            │      │禎並同時抱怨甲○○前次所提供│        │
│    │          │            │      │之第二級毒品品質太差後。黃俊│        │
│    │          │            │      │平即於雙方通訊完畢，在臺中市│        │
│    │          │            │      │沙鹿鎮○○路附近，無償轉讓 1│        │
│    │          │            │      │小包之禁藥第二級毒品甲基安非│        │
│    │          │            │      │他予丙○○。                │        │
└──┴─────┴──────┴───┴──────────────┴────┘
附表(二)：
┌──┬───────┬───────┬──────────────────────┐
│編號│犯  罪  行  為│罪          名│宣                   告                   刑│
├──┼───────┼───────┼──────────────────────┤
│ 一 │如附表(一)編號│販賣第一級毒品│處有期徒刑拾陸年。犯罪所得新臺幣貳仟元沒收，│
│    │              │              │如全部或一部不能沒收時，以其財產抵償之。    │
├──┼───────┼───────┼──────────────────────┤
│ 二 │如附表(一)編號│販賣第一級毒品│處有期徒刑拾陸年。犯罪所得新臺幣仟元沒收，│
│    │              │              │如全部或一部不能沒收時，以其財產抵償之。    │
├──┼───────┼───────┼──────────────────────┤
│ 三 │如附表(一)編號│轉讓第一級毒品│處有期徒刑柒月。                            │
├──┼───────┼───────┼──────────────────────┤
│ 四 │如附表(一)編號│轉讓第一級毒品│處有期徒刑柒月。                            │
├──┼───────┼───────┼──────────────────────┤
│ 五 │如附表(一)編號│明知禁藥而轉讓│處有期徒刑柒月。                            │
├──┼───────┼───────┼──────────────────────┤
│ 六 │如附表(一)編號│明知禁藥而轉讓│處有期徒刑柒月。                            │
├──┼───────┼───────┼──────────────────────┤
│ 七 │如附表(一)編號│明知禁藥而轉讓│處有期徒刑柒月。                            │
├──┼───────┼───────┼──────────────────────┤
│ 八 │如附表(一)編號│明知禁藥而轉讓│處有期徒刑柒月。                            │
└──┴───────┴───────┴──────────────────────┘
附錄論罪科刑法條：
毒品危害防制條例第4 條
製造、運輸、販賣第一級毒品者，處死刑或無期徒刑；處無期徒
刑者，得併科新臺幣1 千萬元以下罰金。
製造、運輸、販賣第二級毒品者，處無期徒刑或7 年以上有期徒
刑，得併科新臺幣7百萬元以下罰金。
製造、運輸、販賣第三級毒品者，處5 年以上有期徒刑，得併科
新臺幣5百萬元以下罰金。
製造、運輸、販賣第四級毒品者，處3 年以上10年以下有期徒刑
，得併科新臺幣3百萬元以下罰金。
製造、運輸、販賣專供製造或施用毒品之器具者，處1年以上7年
以下有期徒刑，得併科新臺幣1百萬元以下罰金。
前五項之未遂犯罰之。
毒品危害防制條例第8條
轉讓第一級毒品者，處1年以上7年以下有期徒刑，得併科新臺幣
1百萬元以下罰金。
轉讓第二級毒品者，處6月以上5年以下有期徒刑，得併科新臺幣
70萬元以下罰金。
轉讓第三級毒品者，處3 年以下有期徒刑，得併科新臺幣30萬元
以下罰金。
轉讓第四級毒品者，處1 年以下有期徒刑，得併科新臺幣10萬元
以下罰金。
前四項之未遂犯罰之。
轉讓毒品達一定數量者，加重其刑至二分之一，其標準由行政院
定之。
藥事法第83條
明知為偽藥或禁藥，而販賣、供應、調劑、運送、寄藏、牙保、
轉讓或意圖販賣而陳列者，處7年以下有期徒刑，得併科新臺幣5
百萬元以下罰金。
犯前項之罪，因而致人於死者，處7 年以上有期徒刑，致重傷者
，處3年以上12年以下有期徒刑。
因過失犯第1項之罪者，處2年以下有期徒刑、拘役或科新臺幣30
萬元以下罰金。
第1 項之未遂犯罰之。


司法院資訊處製作；財團法人民間司法改革基金會備份。
